# 合并报表中的超额亏损

提问人：yiwei662 时间：2011-11-08 15:49:02
合并报表中有一家企业净资产为负数，根据现行的合并会计准则应如何处理？原来有未确认投资损失或损益项目，现如今怎么处理，最好有例子。

回答人：chenyiwei
按《企业会计准则解释第 4 号》第六条的规定处理，通常少数股东也应承担超额亏损。该项会计政策变更的衔接方式为追溯调整。

提问人：qjr1124 时间：2011-12-21 18:17:28
目前实际业务中操作是:母公司合并全部子公司后,某子公司少数股东要确认MI-PL,MI-BS两个表的数据,资产要减少,亏损要承担。应该是没有问题。赢利要分，当然亏损也要分。 超额亏损与亏损是否有区别，还请斑竹指导啊。

回答人：chenyiwei
解释 4 号第六条生效以后，对少数股东和多数股东就是完全的平等对待，少数股东在超额亏损承担方面不再有特殊处理了。